【裁判字號】    99,訴,203
【裁判日期】    990527
【裁判案由】    毒品危害防制條例等
【裁判全文】
臺灣桃園地方法院刑事判決               99年度訴字第203號
公  訴  人  臺灣桃園地方法院檢察署檢察官
被      告  乙○○
指定辯護人  本院公設辯護人彭詩雯
被      告  曹畯富
選任辯護人  陳俊翰律師
            鄭曄祺律師
被      告  甲○○
選任辯護人  陳勵新律師
上列被告因違反毒品危害防制條例案件，經檢察官提起公訴（99
年度偵字第2458號、99年度偵字第2911號），本院判決如下︰
    主  文
乙○○共同運輸第三級毒品，累犯，處有期徒刑陸年陸月，如附
表一所示驗餘毒品及附表二所示之物均沒收，如附表二編號八、
編號九所示之物，如全部或一部不能沒收時，追徵其價額。又共
同行使偽造私文書，足以生損害於他人，累犯，處有期徒刑月
，扣案如附表二編號七、附表三所示之物沒收。應執行有期徒刑
陸年捌月，如附表一所示驗餘毒品及附表二、附表三所示之物均
沒收，如附表二編號八、編號九所示之物，如全部或一部不能沒
收時，追徵其價額。
曹畯富無罪。
甲○○共同行使偽造私文書，足以生損害於他人，累犯，處有期
徒刑月，如易科罰金，以新臺幣壹仟元折算壹日，扣案如附表
二編號七、附表三所示之物沒收。其餘被訴部分無罪。
    事  實
一、乙○○前於民國95年間因違反商標法案件，經台灣高雄地方
    法院以95年度簡字第194 號刑事簡易判決判處有期徒刑3 月
    ，如易科罰金，以銀元300 元即新臺幣900 元折算1 日確定
    ，於95年9 月19日易科罰金執行完畢（於本案構成累犯）。
    甲○○前於98年間因詐欺案件，經台灣高雄地方法院以98年
    度審簡字第1119號刑事簡易判決判處有期徒刑3 月，如易科
    罰金，以新臺幣1,000 元折算1 日確定，於98年10月2 日易
    科罰金執行完畢（於本案構成累犯）。詎仍均不知悔改，乙
    ○○與真實姓名年籍不詳綽號「阿平」、「阿民」之成年男
    子，均明知愷他命係我國毒品危害防制條例第2 條第2 項第
    3 款規定之第3 級毒品，且屬我國行政院依據我國懲治走私
    條例第2 條第4 項規定授權公告之「懲治走私條例管制物品
    及其數額」甲項第4 款所列之管制進出口物品，不得運輸及
    私運進口。惟乙○○、「阿平」、「阿民」竟共同基於運輸
    第三級毒品愷他命及私運管制物品進口之犯意聯絡，由「阿
    平」之胞弟「阿民」於98年12月間某不詳時間，前往乙○○
    所開設位於高雄市○○○路116 號之通訊行，向乙○○表示
    「阿平」要求乙○○前往大陸地區進行運輸愷他命入境台灣
    事宜，經乙○○應允後，乙○○即於98年12月間某日，先向
    不知情之友人曹畯富陳稱將有仿冒家電1 批自大陸地區運抵
    台灣，惟因其本身曾有違反商標法之前科而未便出面領取，
    且因仿冒家電事涉違法，為避免曹畯富代為領取而牽涉其中
    ，故委請曹畯富代尋第三人出面簽領上開貨物，並允諾將給
    付代領人新台幣（下同）3,000 元之報酬，曹畯富受託後隨
    即應允之，並向不知情之友人甲○○告以上情，且復行委託
    甲○○代尋他人領取上開貨物。嗣乙○○即於99年1 月8 日
    至1 月12日間某日，前往中國大陸採購如附表二編號三所示
    之電器用品「熱封槍」共6 箱，嗣將「熱封槍」6 箱交付與
    亦在大陸地區之「阿平」，並指導「阿平」於夾藏第三級毒
    品愷他命在熱封槍內時，應如何拆卸該熱封槍以避免損壞，
    其後乙○○即先行返國。其後，「阿平」即於民國99年1 月
    13日前某不詳時間，在大陸地區某不詳地點，將第三級毒品
    愷他命（合計淨重1710.00 公克）分裝於30個夾鍊袋之中，
    每包夾鍊袋並各以1 個鋁箔袋包裹盛裝後，分別藏放於6 箱
    以藍白相間紙箱（紙箱外印有「高迪」等字樣）包裝之電器
    用品熱封槍之中，再將6 箱熱封槍分裝於2 個貨運紙箱內（
    每個紙箱內含夾藏愷他命之熱封槍3 箱），嗣於99年1 月13
    日某時，以品名「電子配件」、收件人「鄭文益」、收件地
    址「台北市○○區○○路206 號4 樓之5 」、聯絡電話「00
    00000000號」等資料提供予快遞業者而寄運之，以此方式自
    大陸地區以航空快遞方式將該包裹寄至我國。嗣該快遞包裹
    於99年1 月14日凌晨某時，由長榮航空班機運抵我國桃園國
    際機場而運輸進入我國國境，並暫存於桃園縣大園鄉○○村
    ○○路○ 段932 號「臺灣桃園國際機場永儲快遞貨物進口專
    區」，嗣經財政部臺北關稅局人員（下稱關稅局）於同日上
    午6 時許查驗時發覺有異，當場拆封後查獲其內夾藏第三級
    毒品愷他命，而查扣如附表一及附表二編號一至編號四所示
    之物，並旋將該夾藏第三級毒品愷他命之快遞包裹交由法務
    部調查局航業海員調查處高雄調查站（下稱高雄調查站）追
    查偵辦，高雄調查站人員為追查運輸毒品之人，乃先將包裹
    內第三級毒品愷他命取出，並將熱封槍依原樣包裝還原，再
    行封妥包裹，而由高雄調查站調查員佯裝派送人員，依原訂
    貨物運送流程派送該快遞包裹。另「阿民」於99年1 月14日
    中午某時，復行前往乙○○上開通訊行，向乙○○表示上開
    夾藏第三級毒品愷他命之快遞包裹業已抵達台灣，並將行動
    電話門號0000000000號SIM 卡1 張及其配用之行動電話1 支
    與門號0000000000號SIM 卡1 張交付乙○○，其中行動電話
    門號0000000000號SIM 卡1 張及其配用之行動電話1 支係供
    乙○○持以與實際領取本案夾藏第三級毒品愷他命快遞包裹
    之人聯絡使用，該門號00000000 00 號SIM 卡1 張則係供乙
    ○○交付與該實際領貨人持用以便聯繫。嗣乙○○即於99年
    1 月14日晚間10時許，以其所有之門號0000000000號行動電
    話撥打曹畯富持用之門號0000000000號行動電話，與曹畯富
    相約於高雄市前鎮區前鎮高中前見面。會面後，乙○○即向
    曹畯富表示前述貨物業已抵達，並將其上載有行動電話號碼
    「0000000000」之字條1 張交付曹畯富，要求曹畯富於翌日
    上午9 時30分帶同該代領貨物之人前往高雄市○○○路148
    號，並將該字條交付與代領貨物之人，由該代領人以公用電
    話撥打字條上所載門號與乙○○聯繫，乙○○將會向該代領
    貨物之人指示應前往何處取用工作手機1 支。曹畯富返家後
    ，即撥打電話與甲○○，詢問甲○○是否以覓得代領貨物之
    人，甲○○答稱並未找到，並表示將由其本人親自領取。嗣
    於99年1 月15日上午8 時許，曹畯富即前往甲○○位於高雄
    市○鎮區○○里○○街23號住處與甲○○碰面，並與甲○○
    一同前往高雄市○○路、中華路路口附近某處，此時曹畯富
    即將上開載有行動電話號碼「0000000000」之字條1 張交付
    甲○○，並要求甲○○以公共電話撥打該行動電話號碼與乙
    ○○聯繫以便取用工作手機後，旋即離去。甲○○收受該字
    條後，即依指示以公用電話撥打上開門號與乙○○聯繫，乙
    ○○於電話中詢問甲○○之姓名，甲○○答稱其係綽號「阿
    豪」後，乙○○即要求甲○○於5 分鐘後再次撥打電話與乙
    ○○。嗣甲○○於數分鐘後，即在高雄市○○路、中華路路
    口之「全家便利商店」前，再次以公用電話撥打行動電話門
    號0000000000號與乙○○聯繫，乙○○即指示甲○○前往高
    雄市○○路、中華路路口加油站男生廁所第2 間之垃圾桶內
    取用行動電話1 支，取得後並以該手機撥打電話予乙○○。
    甲○○旋依指示前往上開地點，取得由乙○○前於不詳時間
    放置於該處，插用門號0000000000號SIM 卡而屬乙○○本身
    所有之行動電話1 支後，即以該行動電話撥打乙○○前述門
    號向乙○○回報，乙○○即向甲○○表示該快遞包裹將於上
    午10時左右到達，並令甲○○先行自理早餐。嗣於同日上午
    9 時45分許，乙○○以前述門號0000000000號行動電話撥打
    甲○○持用之門號0000000000號工作手機與甲○○聯繫，並
    詢問甲○○有否攜帶現金，經甲○○答稱沒有，乙○○即要
    求甲○○前往前述加油站廁所垃圾桶內拿取400 元，甲○○
    依指示前往上址並取得金錢後，即再次撥打電話向乙○○回
    報，乙○○於電話中指示甲○○將其中100 元用以支付早餐
    費，其餘300 元係計程車資後旋即結束通話。嗣於99年1 月
    15日上午10時5 分許，乙○○再次以其持用之門號00000000
    00號行動電話撥打甲○○持用之門號0000000000號工作手機
    與甲○○聯繫，向甲○○表示包裹已經到達，並要求甲○○
    前往高雄市○○路148 號1 樓「國泰世華銀行」門口，簽收
    由「駿翔貨運」運送之快遞包裹，並基於與甲○○共同偽造
    及行使偽造私文書之犯意聯絡，要求甲○○以「林」為姓並
    自行編造簽收人之名而簽收該包裹，於領得包裹後將之放置
    於計程車上，再撥打電話與乙○○聯繫，乙○○即會告知甲
    ○○上開包裹運達地點之詳細地址，甲○○旋即應允之。嗣
    甲○○即前往高雄市○○路148 號1 樓「國泰世華銀行」門
    口，並以「林」為姓而自行杜撰「榮三」為名，於帝惠物流
    簽收單上「地址欄」偽簽「林榮三」署名1 枚，製作依習慣
    足以表示「林榮三」本人親自簽收上開貨物無訛之用意證明
    之準私文書，並將該貨物簽收單交付由高雄調查站調查員佯
    裝之駿翔貨運公司司機以行使之，足生損害於「林榮三」及
    駿翔貨運公司對客戶簽收管理之正確性。而甲○○於將帝惠
    物流簽收單交付高雄調查站調查員佯裝之駿翔貨運公司司機
    後，旋經調查員表明身分而當場逮捕，並循線查獲乙○○、
    曹畯富，並扣得如附表二編號五至編號七及附表三所示之物
    。
二、案經法務部調查局航業海員調查處高雄調查站報告臺灣桃園
    地方法院檢察署檢察官偵查起訴。
    理  由
甲、證據能力部分
一、按刑事審判上之共同被告，係為訴訟經濟等原因，由檢察官
    或自訴人合併或追加起訴，或由法院合併審判所形成，其間
    各別被告及犯罪事實仍獨立存在。故共同被告對於其他共同
    被告之案件而言，為被告以外之第三人，本質上屬於證人，
    為確保被告對證人之詰問權，證人於審判中，應依法定程序
    ，到場具結陳述，並接受被告之詰問，其陳述始得作為認定
    被告犯罪事實之判斷依據（最高法院93年臺上字第5726號判
    決意旨參照）。按被告以外之人於審判外之言詞或書面陳述
    ，除法律有規定者外，不得作為證據；被告以外之人於偵查
    中向檢察官所為之陳述，除顯有不可信之情況者外，得為證
    據；被告以外之人於檢察事務官、司法警察官或司法警察調
    查中所為之陳述，與審判中不符時，其先前之陳述具有較可
    信之特別情況，且為證明犯罪事實存否所必要者，得為證據
    ；再被告以外之人於審判外之陳述，雖不符刑事訴訟法第15
    9 條之1 至第159 條之4 之規定，而經當事人於審判程序同
    意作為證據，法院審酌該言詞陳述或書面陳述作成時之情況
    ，認為適當者，亦得為證據。當事人、代理人或辯護人於法
    院調查證據時，知有第159 條第1 項不得為證據之情形，而
    未於言詞辯論終結前聲明異議者，視為有前項之同意。刑事
    訴訟法第159 條第1 項、第159 條之1 第2 項、第159 條之
    2 、第159 條之5 分別定有明文。又刑事訴訟法第159 條之
    2 所謂「具有較可信之特別情況」，應依陳述人於陳述時之
    「外部情況」是否具有可信性決定之，所謂「外部情況」係
    指就詢問有無出於不正方法、陳述是否出於非任意性、有無
    違反法定障礙事由期間不得詢問及禁止夜間詢問之規定、詢
    問時是否踐行應先告知義務、警詢筆錄所載與錄音或錄影內
    容是否相符等情，且必須依據陳述人之觀察、記憶、表達是
    否正確、陳述人有無虛偽陳述之動機，及對照同一待證事項
    之其他經過詰問證人之證述是否相同，有無矛盾之處而加以
    綜合決定（最高法院94年度臺上字第1653號判決意旨參照）
    。故乙○○、曹畯富、甲○○雖同為本案被告，然公訴人援
    引各該被告於警詢及檢察官偵查中所為之陳述為其餘被告犯
    行之證據，則就各該被告而言，其餘被告之陳述無異屬「被
    告以外之人」之陳述，而為證人地位之證言，且乙○○、曹
    畯富、甲○○此等於警詢及偵查中向檢察官所為之陳述，原
    則上屬審判外之陳述，故亦須檢視上開證述內容是否有前開
    得為證據之情形，合先敘明。經查：
（一）本件證人即共同被告曹畯富、甲○○分別於檢察官訊問時
      經具結後所為之證述，對本身以外之其餘被告而言，其性
      質雖均屬傳聞證據，惟本院審酌證人即共同被告曹畯富自
      稱係受被告乙○○之託，為被告乙○○代尋領取本案為警
      查獲之快遞包裹之人，嗣並尋得被告甲○○代乙○○領取
      上開包裹；證人即共同被告甲○○自稱確係經由曹畯富之
      介紹，代乙○○領取本案為警查獲之快遞包裹，依渠等之
      陳述乃分別親身參與、見聞、經歷本件犯行之全部或一部
      ，渠等證詞對認定犯罪事實之存否有其必要性，且證人曹
      畯富、甲○○於檢察官偵查中，分別經檢察官諭知證人有
      具結之義務及偽證之處罰並命朗讀結文具結擔保其證言之
      真實性後，以證人身分，於檢察官面前完整、連續陳述其
      親身經歷，且查無違法取證之瑕疵存在，應無顯不可信之
      情形，依刑事訴訟法第159 條之1 第2 項之規定，自均得
      為證據。
（二）復按刑事訴訟法第158 條之3 規定：「證人、鑑定人依法
      應具結而未具結者，其證言或鑑定意見，不得作為證據」
      所謂「依法應具結而未具結者」，係指檢察官或法官依刑
      事訴訟法第175 條之規定，以證人身分傳喚被告以外之人
      到庭作證，或雖非以證人身分傳喚到庭，而於訊問調查過
      程中，轉換為證人身分為調查時，此時其等供述之身分為
      證人，則檢察官、法官自應依本法第186 條有關具結之規
      定，命證人供前或供後具結，其陳述始符合第158 條之3
      之規定，而有證據能力。若檢察官或法官非以證人身分傳
      喚而以共同被告身分傳喚到庭為訊問時，其身分既非證人
      ，即與「依法應具結」之要件不合，縱未命其具結，純屬
      檢察官或法官調查證據職權之適法行使，當無違法可言。
      而前揭不論係本案或他案在檢察官面前作成未經具結之陳
      述筆錄，係屬被告以外之人於偵查中向檢察官所為之陳述
      ，本質上屬於傳聞證據，基於保障被告在憲法上之基本訴
      訟權，如已經法院傳喚到庭具結而為陳述，並經被告之反
      對詰問，前揭非以證人身分而在檢察官面前未經具結之陳
      述筆錄，除顯有不可信之情況者外，得為證據。又非以證
      人之身分在審判中之陳述筆錄，倘該被告以外之人已經法
      院以證人身分傳喚到庭並經具結作證，且由被告為反對詰
      問，該未經具結之陳述筆錄因屬審判上之陳述，自有證據
      能力；不能因陳述人未經具結，即一律適用本法第158 條
      之3 之規定，排除其證據能力（最高法院96年度臺上字第
      3527號判決意旨參照）。經查：被告乙○○、曹畯富前於
      檢察官偵訊時，非以證人身分而係以共同被告身分到庭所
      為之供述，其身分既非證人，即與「依法應具結」之要件
      不合，縱未命其等具結，純屬檢察官或法官調查證據職權
      之適法行使，當無違法。況乙○○、曹畯富於本院審理程
      序中既業經以證人身分具結而為陳述，並經其餘被告之詰
      問，衡諸上開判決意旨，乙○○、曹畯富前揭非以證人身
      分而在檢察官面前未經具結之陳述，自有證據能力。
（三）至證人即共同被告乙○○、曹畯富、甲○○分別於法務部
      調查局航業調查處高雄調查站中所為證述，雖亦屬傳聞證
      據，惟該詢問過程查無違法取證之瑕疵存在，證人乙○○
      、曹畯富、甲○○於調查站詢問中之證述係出於其自由意
      志。又被告乙○○、曹畯富、甲○○對其餘被告於調查站
      詢問時所為之證述，在本院準備程序中經提示並告以要旨
      ，對證據能力一節均表示無意見，且均未於本案言詞辯論
      終結前聲明異議，本院審酌證人乙○○、曹畯富、甲○○
      之證詞，對認定犯罪事實之存否有其必要性，依刑事訴訟
      法第159 條之5 之規定，因認得為證據。另查，本院審理
      中業已傳喚乙○○、曹畯富到庭以證人身分作證，並准許
      被告其餘被告對各該證人當庭及先前陳述進行詰問，此有
      本院審判筆錄在卷可考。即已賦予被告對於前開證人對質
      詰問機會，因之，參諸刑事訴訟法159 條規定之立法意旨
      原即在保障被告之對質詰問權以觀，證人乙○○、曹畯富
      於審判外之警詢中所為之證述既已經各該被告於本院審理
      中經交互詰問予以核實，則乙○○、曹畯富於審判外陳述
      與審判中之證述意旨相符之部分，其屬傳聞證據之瑕疵，
      應已治癒，業可認非仍屬傳聞，而更無依該條規定排除之
      必要。
二、本件認定事實所引用之法務部調查局航葉海員調查處高雄站
    扣押筆錄、內政部警政署保安警察第三總隊第二大隊查獲涉
    嫌毒品危害防制條例毒品初步鑑驗報告單、查獲愷他命現場
    照片、法務部調查局99 年2 月5 日調科壹字第09900058500
    號鑑定書、財政部臺北關稅局99年1 月14日北棧緝移字第09
    90100008號函、進口快遞貨物簡易申報單、台北關稅局扣押
    貨物收據及搜索筆錄、門號0000000000號行動電話門號通聯
    調閱查詢單、門號0000000000號行動電話門號通聯調閱查詢
    單、扣案第三級毒品愷他命及用以夾藏毒品之電器用品（熱
    封槍）6 箱、貨運紙箱2 個、三星廠牌型號SGH-J208之行動
    電話1 支及其配用之門號0000000000號SIM 卡1 張、MOTORO
    LA廠牌行動電話1 支及其配用之門號0000000000號SIM 卡1
    張、帝惠物流簽收單、載有行動電話號碼「0000000000」之
    字條等證據，檢察官、被告及渠等之指定、選任辯護人並未
    主張排除前開書證、物證之證據能力，且迄於本院言詞辯論
    終結前均未表示異議，本院審酌前開書證、物證並無證據證
    明係公務員違背法定程序所取得，其書證部分亦無刑事訴訟
    法第159 條之4 之顯有不可信之情況與不得作為證據之情形
    ，且均與本案具關連性，是本件認定事實所引用之上開書證
    、物證等證據，均認有證據能力。
乙、認定犯罪事實之依據及理由
一、上揭犯罪事實，業據被告乙○○、甲○○於本院審理中坦承
    不諱，核與證人即共同被告曹畯富證述情節相符，此外並有
    法務部調查局航葉海員調查處高雄站扣押筆錄、內政部警政
    署保安警察第三總隊第二大隊查獲涉嫌毒品危害防制條例毒
    品初步鑑驗報告單、查獲愷他命現場照片、財政部臺北關稅
    局99年1 月14日北棧緝移字第0990100008號函、進口快遞貨
    物簡易申報單、台北關稅局扣押貨物收據及搜索筆錄、門號
    0000000000號行動電話門號通聯調閱查詢單、門號00000000
    00號行動電話門號通聯調閱查詢單等件在卷可稽。又本案為
    警查獲時所扣得如附表一所示分別夾藏於本案以「電子配件
    」（經查為熱封槍共6 組）名義報關進口之快遞包裹內之白
    色結晶粉末30包，經送法務部調查局鑑定，其結果為：「送
    鑑白色結晶粉末檢品30包（原編號1 至30）均含第三級第19
    項毒品愷他命成分，合計淨重1710.00 公克（驗餘淨重1707
    .34 公克，空包裝總重167.10公克），純度90.43 ％，純質
    淨重1546.35 公克。」，此有法務部調查局99年2 月5 日調
    科壹字第09900058500 號鑑定書1 份在卷可稽，足認被告乙
    ○○所運輸之物確為第三級毒品愷他命無疑。此外，復有「
    阿民」所有而由「阿民」交付與被告乙○○，嗣由乙○○交
    與證人即共同被告甲○○，供甲○○持以與乙○○及運送本
    件夾藏愷他命之包裹之快遞送貨司機聯繫，而屬聯絡運輸本
    案第三級毒品事宜所用之三星廠牌型號SGH-J208之行動電話
    1 支及其配用之門號0000000000號SIM 卡1 張；證人即共同
    被告曹畯富持以與被告乙○○聯繫覓人代收本案快遞包裹事
    宜所用之MOTOROLA廠牌行動電話1 支及其配用之門號000000
    0000號SIM 卡1 張；被告乙○○交付與證人即共同被告甲○
    ○之載有行動電話號碼「0000000000」之字條1 張；夾藏扣
    案第三級毒品愷他命所用以藍白相間紙箱（紙箱外印有「高
    迪」等字樣）包裝之熱封槍6 組、盛裝前開熱封槍之貨運紙
    箱2 個；盛裝扣案第三級毒品愷他命所用之夾鍊袋30個、鋁
    箔袋30個等物扣案足憑。再者，被告甲○○於99年1 月15日
    上午10時10分許，在高雄市○○○路148 號前簽收本案夾藏
    扣案第三級毒品愷他命之快遞包裹時，依被告乙○○之指示
    偽以「林」為姓，並由甲○○自行杜撰「榮三」為名，而於
    帝惠物流簽收單上「地址欄」偽簽「林榮三」署名1 枚，製
    作依習慣足以表示「林榮三」本人親自簽收上開貨物無訛之
    用意證明之準私文書，並將該貨物簽收單交付由法務部調查
    局航葉海員調查處高雄站調查員佯裝之駿翔貨運公司司機以
    行使之，此亦有帝惠物流簽收單1 張扣案可憑，足生損害於
    「林榮三」及駿翔貨運公司對客戶簽收管理之正確性。足認
    被告乙○○、甲○○前揭任意性自白與事實相符，應堪採信
    。綜上所述，本件事證明確，被告乙○○、甲○○犯行洵堪
    認定，應予依法論罪科刑。
二、按愷他命係我國毒品危害防制條例第2 條第2 項第3 款規定
    之第3 級毒品，且屬我國行政院依據我國懲治走私條例第2
    條第4 項規定授權公告之「懲治走私條例管制物品及其數額
    」甲項第4 款所列之管制進出口物品，不得運輸及私運進口
    。次按自大陸地區私運物品進入臺灣地區者，以私運物品進
    口論，懲治走私條例第12條亦有規定。又懲治走私條例第2
    條第1 項所謂私運管制物品進口，係指由國外或自大陸地區
    私運管制物品，進入臺灣地區而言；輸入之既遂與未遂，又
    以是否已進入國界為標準；而運輸毒品罪祇以所運輸之毒品
    已實施運送為已足，並非以運抵目的地為完成犯罪之要件，
    換言之，區別該罪既遂、未遂之依據，應以已否起運為準，
    既已起運，構成該罪之輸送行為即已完成，不以達到目的地
    為既遂條件。被告乙○○與綽號「阿平」、「阿民」之人基
    於共同之犯意聯絡，自大陸地區運輸、私運屬管制物品之第
    三級毒品愷他命，雖於被告乙○○所利用之人甲○○尚未實
    際收受毒品前，已在我國桃園國際機場經財政部台北關稅局
    人員查驗時，發覺其中夾藏愷他命而查獲，但該毒品既已運
    抵我國桃園國際機場而進入我國領域內，其運輸毒品愷他命
    及私運管制物品毒品愷他命進口之行為皆已經完成，即屬既
    遂。又被告甲○○於簽收扣案第三級毒品愷他命之快遞包裹
    時，在帝惠物流簽收單上之「地址欄」偽簽「林榮三」署名
    1 枚，依習慣足以為表示「林榮三」本人親自簽收上開貨物
    無訛之用意之證明，其性質係屬刑法第220 條第1 項所稱之
    準私文書。核被告乙○○所為，係犯毒品危害防制條例第4
    條第3 項運輸第三級毒品既遂罪、懲治走私條例第12條、第
    2 條第1 項私運管制物品進口罪、刑法第216 條、第210 條
    行使偽造私文書罪；被告甲○○所為，係犯刑法第216 條、
    第210 條行使偽造私文書罪。被告乙○○、甲○○偽造署押
    係偽造私文書之階段行為；偽造私文書之低度行為復為行使
    偽造私文書之高度行為所吸收，均不另論罪。公訴意旨雖僅
    就被告乙○○、甲○○偽造私文書之犯行起訴，惟如前述，
    偽造私文書與行使偽造私文書間核屬有高低度行為之吸收關
    係，則依起訴事實擴張之法理，行使偽造私文書部分自為起
    訴效力所及，本院應併予審判。被告乙○○與成年男子「阿
    平」、「阿民」間，就運輸第三級毒品及私運管制物品進口
    之犯行；被告乙○○與被告甲○○間，就行使偽造私文書之
    犯行，分別具有犯意聯絡及行為分擔，各為共同正犯。另被
    告乙○○利用不知情之快遞業者、航空業者等人自大陸地區
    運輸、私運第三級毒品愷他命入境臺灣，及利用不知情之甲
    ○○運輸、運送走私入臺之第三級毒品愷他命，均為間接正
    犯。被告乙○○以一運輸、私運屬管制物品之第三級毒品愷
    他命之行為，而觸犯毒品危害防制條例第4 條第3 項運輸第
    三級毒品既遂罪及懲治走私條例第12條、第2 條第1 項之私
    運管制物品進口既遂罪，係屬一行為觸犯數罪名之想像競合
    犯，應依刑法第55條之規定，從一較重之運輸第三級毒品既
    遂罪處斷。公訴意旨雖未論及被告乙○○私運管制物品進口
    之犯行，然此部分與業已起訴並經論罪之運輸第三級毒品罪
    ，具想像競合犯之裁判上一罪之關係，為起訴效力所及，本
    院自應併予審酌。被告乙○○所犯運輸第三級毒品罪及行使
    偽造私文書罪，犯意個別、行為互殊，應予分論併罰。被告
    乙○○前於95年間因違反商標法案件，經台灣高雄地方法院
    以95年度簡字第194 號刑事簡易判決判處有期徒刑3 月，如
    易科罰金，以銀元300 元即新臺幣900 元折算1 日確定，於
    95年9 月19日易科罰金執行完畢；甲○○前於98年間因詐欺
    案件，經台灣高雄地方法院以98年度審簡字第1119號刑事簡
    易判決判處有期徒刑3 月，如易科罰金，以新臺幣1,000 元
    折算1 日確定，於98年10月2 日易科罰金執行完畢，此有被
    告乙○○、甲○○之臺灣高等法院被告前案紀錄表各1 份在
    卷足參。被告乙○○、甲○○分別於前案有期徒刑執行完畢
    後，5 年內故意再犯本件有期徒刑以上之各罪，均為累犯，
    各應依刑法第47條第1 項之規定，均加重其刑。爰審酌被告
    乙○○運輸之第三級毒品愷他命淨重將近2 公斤，數量非少
    ，如未為警察機關及時查獲，流入市面勢將加速毒品氾濫，
    對我國社會安寧秩序及國人身體健康之潛在危害至鉅，又為
    規避查緝而令被告甲○○偽以「林」姓之人名義簽領本案夾
    藏第三級毒品愷他命之快遞包裹，被告甲○○復偽造「林榮
    三」之署名以簽收上開包裹，所為非是，惟被告甲○○於調
    查站詢問時以迄本院審理中，就其犯行均坦承不諱，態度尚
    佳；被告乙○○於調查站詢問時及檢察官訊問時均矢口否認
    犯罪，惟於本院審理時終能坦承犯行，猶知悔悟，並兼衡被
    告乙○○、甲○○之犯罪動機、目的、手段、情節及所生危
    害等一切情狀，分別量處如主文所示之刑，並就被告乙○○
    所宣告之有期徒刑部分，定其應執行之刑，被告甲○○部分
    則諭知易科罰金之折算標準。
四、沒收部分：
（一）按「毒品危害防制條例第2 條第2 項規定，毒品依其成癮
      性、濫用性及對社會危害性分為四級，並就製造、運輸、
      販賣、意圖販賣而持有、以非法方法使人施用、引誘他人
      施用及轉讓等不同品項毒品之行為，分別定其處罰。至施
      用或持有第三、四級毒品，因其可罰性較低，故予除罪化
      ，僅就施用及持有第一、二級毒品科以刑罰。惟鑑於第三
      、四級毒品均係管製藥品，特於同條例第11條之1 明定無
      正當理由，不得擅自持有；第18條第1 項後段復規定查獲
      之第三、四級毒品，無正當理由而擅自持有者，沒入銷燬
      之。從而，依同條例第18條第1 項後段應沒入銷燬之毒品
      ，專指查獲之施用、持有第三、四級毒品而言；倘係查獲
      之製造、運輸、販賣、意圖販賣而持有、以非法方法使人
      施用、引誘他人施用或轉讓之第三、四級毒品，既屬同條
      例相關法條明文規定處罰之犯罪行為，即非該條項應沒入
      銷燬之範圍。又同條例第19條第1 項所定『供犯罪所用或
      因犯罪所得之物』，係指犯第4 條至第9 條、第12條、第
      13條或第14條第1 項、第2 項之罪所用或所得之物，不包
      括毒品本身在內，自不得為第三、四級毒品之沒收依據（
      以犯第四條第三項販賣第三級毒品罪為例，其供犯罪所用
      之物，當指『供販賣第三級毒品所用之物』而言；第三級
      毒品本身為販賣之標的，為遂行販賣該毒品使用之物，始
      屬『供犯罪《犯第四條第三項之販賣第三級毒品罪》所用
      之物』，其理至明）。同條例對於查獲之製造、運輸、販
      賣、意圖販賣而持有、以非法方法使人施用、引誘他人施
      用及轉讓第三、四級毒品之沒收，並無特別規定，如其行
      為已構成犯罪，則該毒品即屬不受法律保護之違禁物，應
      回歸刑法之適用，依刑法第38條第1 項第1 款之規定沒收
      之。」，最高法院著有95年度臺上字第4358號、95年度臺
      上字第911 號判決可資參照。扣案如附表一所示之第三級
      毒品愷他命驗餘淨重1707.34 公克，係被告乙○○犯運輸
      第三級罪所運輸之客體，揆諸前開說明，核屬違禁物，應
      依刑法第38條第1 項第1 款之規定，不論屬於被告乙○○
      所有與否，均宣告沒收（至鑑驗用罄之毒品，既已滅失，
      自無庸再予以宣告沒收）。
（二）另本件為警扣案之第三級毒品愷他命，係分裝於30個夾鍊
      袋之中，每包夾鍊袋並各以1 個鋁箔袋包裹盛裝，再分別
      藏放於6 箱以藍白相間紙箱（紙箱外印有「高迪」等字樣
      ）包裝之電器用品熱封槍之中，嗣將6 箱熱封槍分裝於2
      個貨運紙箱內（每個紙箱內含夾藏愷他命之熱封槍3 箱）
      而寄運之，此有查獲愷他命現場照片在卷可稽。又該夾鍊
      袋30個、鋁箔袋30個及貨運紙箱2 個，均係身在大陸地區
      之共同正犯「阿平」所備置，足認該等物品均屬「阿平」
      所有，而為供其與「阿民」及本案被告乙○○共同犯本案
      運輸第三級毒品犯罪所用之物，依共同正犯責任連帶原則
      ，均應依毒品危害防制條例第19條第1 項之規定，於被告
      乙○○所犯運輸第三級毒品罪宣告之主刑項下諭知沒收；
      另該熱封槍6 箱均係被告乙○○在大陸地區購買後交與「
      阿平」，供「阿平」夾藏扣案扣案第三級毒品愷他命所用
      ，業據被告乙○○於本院審理中供承在卷，足認該等物品
      均屬乙○○所有而供其與「阿平」、「阿民」共同犯本案
      運輸第三級毒品犯罪所用之物，亦應依毒品危害防制條例
      第19條第1 項之規定，於被告乙○○所犯運輸第三級毒品
      罪宣告之主刑項下諭知沒收。又上開物品既均經扣案，在
      事理上即無全部或一部不能沒收之虞，故無依同條項之規
      定贅知「如全部或一部不能沒收時，追徵其價額」之必要
      。
（三）另查，目前臺灣各家電信業者均認客戶於申請門號並取得
      SIM 卡後，即取得該SIM 卡之所有權，此有司法院97年5
      月6 日院臺廳刑一字第0970009760號函可稽。查本件被告
      乙○○持以與實際領取本案夾藏第三級毒品愷他命快遞包
      裹之人聯繫使用之行動電話門號0000000000號SIM 卡1 張
      及其配用之行動電話1 支，與嗣由乙○○交與證人即共同
      被告甲○○，供甲○○持以與乙○○及運送本件夾藏愷他
      命之包裹之快遞送貨司機聯繫領取上開包裹事宜所用之門
      號0000000000號SIM 卡1 張，均係由綽號「阿民」之人所
      提供，此業據被告乙○○於本院審理中供承在卷，而「阿
      民」既得居於所有權人之地位自由處分該手機而將之交付
      與被告乙○○，由乙○○依「阿民」之指示使用，堪認上
      開行動電話1 支及SIM 卡2 張均屬「阿民」所有，而為供
      其與被告乙○○共犯本案運輸第三級毒品犯行所用之物，
      依共同正犯責任連帶原則，均應依毒品危害防制條例第19
      條第1 項前段規定，於被告乙○○所犯運輸第三級毒品罪
      宣告之主刑項下諭知沒收。又配用前述門號0000000000號
      SIM 卡之三星廠牌型號SGH-J208之行動電話1 支，及被告
      乙○○於99年1 月14日晚間持以與證人曹畯富聯繫代尋他
      人領取本案夾藏第三級毒品愷他命快遞包裹事宜所用之行
      動電話門號0000000000號SIM 卡1 張及其配用之一機雙卡
      行動電話1 支，均係被告乙○○所有，業據被告乙○○供
      承在卷，而屬供被告乙○○犯本件運輸第三級毒品犯行所
      用之物，亦應依毒品危害防制條例第19條第1 項前段規定
      ，於被告乙○○所犯運輸第三級毒品罪宣告之主刑項下諭
      知沒收。又上開三星廠牌型號SGH-J208之行動電話1 支及
      其配用之門號0000000000號SIM 卡1 張既均經扣案，在事
      理上即無全部或一部不能沒收之虞，故無依同條項之規定
      贅知「如全部或一部不能沒收時，追徵其價額」之必要。
      至未經扣案之門號0000000000號SIM 卡1 張及其配用之行
      動電話1 支、門號0000000000號SIM 卡1 張及其配用之一
      機雙卡行動電話1 支，如全部或一部不能沒收時，追徵其
      價額。至被告乙○○固於本院審理中供稱，其有門號0000
      000000號、0000000000號SIM 卡各1 張，均裝配於其所有
      之一機雙卡行動電話1 支內，而無從分辦於99年1 月14日
      晚間究係以何門號與證人即共同被告曹畯富聯繫云云。惟
      查，證人曹畯富於調查站詢問時及99年1 月15日檢察官訊
      問時，就被告乙○○所使用之行動電話門號均僅證稱係「
      0000000000」，而未曾提及其他號碼，是堪認被告乙○○
      確係以行動電話門號0000000000號與證人曹畯富聯繫無訛
      ，附此敘明。
（四）次查，被告乙○○於99年1 月15日交付與被告甲○○之載
      有行動電話號碼「0000000000」之字條1 張，係供甲○○
      與乙○○聯繫本案由甲○○依乙○○之指示偽以「林」為
      姓，並由甲○○自行杜撰「榮三」為名，而簽收本件本件
      夾藏第三級毒品愷他命之包裹事宜所用，是上開字條1 張
      係乙○○所有，供其犯本件本件運輸第三級毒品犯行所用
      之物，亦為供其與被告甲○○共犯本件行使偽造私文書犯
      行所用之物，是應依毒品危害防制條例第19條第1 項前段
      規定，於被告乙○○所犯運輸第三級毒品罪宣告之主刑項
      下諭知沒收，又上開字條1 張既經扣案，在事理上即無全
      部或一部不能沒收之虞，故無依同條項之規定贅知「如全
      部或一部不能沒收時，追徵其價額」之必要；另依刑法第
      38條第1 項第2 款之規定，於被告乙○○所犯行使偽造私
      文書罪宣告之主刑項下諭知沒收；並依共同正犯責任連帶
      原則，依刑法第38條第1 項第2 款之規定，於被告甲○○
      所犯行使偽造私文書罪宣告之主刑項下諭知沒收。
（五）被告甲○○於帝惠物流簽收單上偽造之「林榮三」署名1
      枚，為被告乙○○、甲○○共同犯本案行使偽造私文書犯
      行所偽造之署名，依共同正犯責任連帶原則，不問屬於犯
      人與否，均依刑法第219 條之規定，於被告乙○○、甲○
      ○所犯行使偽造私文書罪宣告之主刑項下分別諭知沒收。
丙、無罪部分
一、公訴意旨另略以：被告曹畯富、甲○○均明知愷他命係我國
    毒品危害防制條例第2 條第2 項第3 款規定之第3 級毒品，
    且屬我國行政院依據我國懲治走私條例第2 條第4 項規定授
    權公告之「懲治走私條例管制物品及其數額」甲項第4 款所
    列之管制進出口物品，不得運輸及私運進口，而渠等於事實
    欄一所示時、地，係與被告乙○○共同基於運輸第三級毒品
    愷他命之犯意聯絡，由經乙○○告知而知悉包裹內係夾藏第
    三級毒品愷他命之被告曹畯富，以如事實欄一所示方式，受
    乙○○之託而介紹甲○○代收包裹；而甲○○復經由曹畯富
    之告知，而知悉所欲代收者為第三級毒品愷他命包裹，而仍
    於事實欄一所示時、地受曹畯富之介紹，並以如事實欄一所
    示之方式與乙○○聯繫並簽收該包裹，因認被告曹畯富、甲
    ○○此部分亦涉犯毒品危害防制條例第4 條第3 項之運輸第
    三級毒品罪嫌云云。
二、按犯罪事實應依證據認定之，無證據不得認定犯罪事實；不
    能證明被告犯罪者，應諭知無罪之判決，刑事訴訟法第154
    條第2 項、第301 條第1 項分別定有明文。又事實之認定，
    應憑證據，如未能發現相當證據，或證據不足以證明，自不
    能以推測或擬制之方法，為裁判基礎（最高法院40年臺上字
    第86號判例意旨參照）；另認定犯罪事實所憑之證據，雖不
    以直接證據為限，間接證據亦包括在內，然而無論直接證據
    或間接證據，其為訴訟上之證明，須於通常一般之人均不致
    有所懷疑，而得確信其為真實之程度者，始得據為有罪之認
    定，倘其證明尚未達到此一程度，而有合理之懷疑存在而無
    從使事實審法院得有罪之確信時，即應由法院為諭知被告無
    罪之判決（最高法院76年臺上字第4986號判例意旨參照）。
    經核公訴意旨認被告曹畯富、甲○○涉犯前揭罪嫌，無非係
    以法務部調查局航葉海員調查處高雄站扣押筆錄、內政部警
    政署保安警察第三總隊第二大隊查獲涉嫌毒品危害防制條例
    毒品初步鑑驗報告單、查獲愷他命現場照片、法務部調查局
    99年2 月5 日調科壹字第09900058500 號鑑定書、財政部臺
    北關稅局99年1 月14日北棧緝移字第0990100008號函、進口
    快遞貨物簡易申報單、台北關稅局扣押貨物收據及搜索筆錄
    、門號0000000000號行動電話門號通聯調閱查詢單、門號00
    00000000號行動電話門號通聯調閱查詢單、扣案第三級毒品
    愷他命及用以夾藏毒品之電器用品（熱封槍）6 箱、貨運紙
    箱2 個、三星廠牌型號SGH-J208之行動電話1 支及其配用之
    門號0000000000號SIM 卡1 張、MOTOROLA廠牌行動電話1 支
    及其配用之門號0000000000號SIM 卡1 張、帝惠物流簽收單
    、載有行動電話號碼「0000000000」之字條等件，為其主要
    論據。
三、訊據被告曹畯富、甲○○固均坦承確有事實欄一所示由被告
    曹畯富應被告乙○○之託，代尋被告甲○○為其領取本件扣
    案快遞包裹之事實，惟均否認有何運輸第三級毒品及私運管
    制物品進口犯行，被告曹畯富辯稱：我並不知道本件乙○○
    要我幫他找人代領的包裹內竟然夾藏第三級毒品愷他命。乙
    ○○請我幫他代領包裹時，只有告訴我包裹內是大陸仿冒家
    電，我與乙○○都是從事通訊方面的行業，乙○○也是做通
    訊行，我以為是山寨機，因為當時蠻流行山寨機。我沒有問
    乙○○如果單純只是仿冒家電的話，為何他自己不收，乙○
    ○答應事後會給我好處，我基於貪圖利益，就幫乙○○找甲
    ○○。因為我知道仿冒商品是違法的，我也不想觸犯法律，
    不想牽扯其中，所以我只是幫乙○○找別人代收。我請甲○
    ○幫乙○○代領貨物時，甲○○有問我要領什麼東西，我也
    是依乙○○告訴我的跟甲○○說，所以我跟甲○○說是仿冒
    家電。乙○○請我幫他代領包裹時，我有懷疑這是不法的東
    西，因為乙○○跟我說是仿冒家電，仿冒家電本身就是違法
    的東西，但是我沒有想過裡面不法的東西可能是毒品等語；
    被告甲○○辯稱：我不知道曹畯富找我幫乙○○代領的包裹
    內竟然夾藏第三級毒品愷他命。曹畯富告訴我要收的包裹是
    仿冒家電，曹畯富是做手機行業，我想仿冒家電應該可能也
    會跟手機有關，因為仿冒家電會卡到商標法，也是違法的，
    曹畯富也很怕法律，曹畯富事先也有說可能會違反到商標法
    ，但是我基於要去賺3,000 元的報酬，所以當下沒有想那麼
    多等語。經查：
（一）證人即共同被告乙○○於本院審理中證稱：「（辯護人問
      ：你委託曹畯富去領取包裹時，是如何告知他的？）我只
      跟他說是仿冒家電而已，至於是什麼仿冒家電，我並沒有
      據實的陳述。（辯護人問：你有沒有告知曹畯富領取這個
      包裹可以獲得什麼樣的代價？）我是說領取人可以獲得3,
      000 元的代領費。（辯護人問：據你所知，最後領取包裹
      的人是曹畯富嗎？）是我叫他委託其他人領，我也不希望
      我的同學去冒這個風險。」、「（辯護人問：曹畯富有沒
      有問過你包裹內是什麼樣的仿冒家電？）在這之前都沒有
      問過。」、「（審判長問：你為何要曹畯富轉告實際出面
      領仿冒電子產品的人要用公共電話打電話給你？）因為用
      他自己的手機打給我工作用的手機的話，會有通聯紀錄，
      我是做通訊的，對這個東西一定很敏感，通聯紀錄很危險
      。（審判長問：甲○○在調查站供稱說『曹畯富叫我打給
      0000000000的人，會告訴我說工作機是放在哪裡』，依照
      他的說法，曹畯富是跟他講說打這個門號給這個人，這個
      人會跟他說有另外1 支工作機在哪裡？）對，我是這樣轉
      告曹畯富，叫他跟甲○○講，只是說那個號碼不可能記得
      住。（審判長問：意思就是說你有跟曹畯富說你會另外準
      備1 支工作機給出面領包裹的人，請曹畯富轉告那個人跟
      你聯繫去拿這支手機？）是的。（審判長問：當你這樣跟
      曹畯富告知時，曹畯富有沒有反問你說『只不過是從大陸
      弄個什麼仿冒的家電來而已，為何搞得這樣神秘兮兮的』
      ？）有，他之前就質疑過，只是我跟曹畯富說我不會害他
      ，我騙他，我跟他說那只是家電而已，在商標法方面因為
      我有前科，我不能夠再卡下去了。」等語在卷。而查，被
      告乙○○前於95年間因違反商標法案件，經台灣高雄地方
      法院以95年度簡字第194 號刑事簡易判決判處有期徒刑3
      月，如易科罰金，以銀元300 元即新臺幣90 0元折算1 日
      確定，於95年9 月19日易科罰金執行完畢，此有臺灣高等
      法院被告前案紀錄表1 份在卷足參，是被告乙○○所述其
      曾有違反商標法之前案一節，堪認屬實。再查，本件夾藏
      第三級毒品愷他命之快遞包裹，確係以「電子配件」為貨
      物名稱報關無訛，此亦有進口快遞貨物簡易申報單附卷足
      憑。是證人乙○○前開所證，其於要求被告曹畯富代尋他
      人領取本案快遞包裹之際，係向曹畯富陳稱該快遞包裹內
      為仿冒家電，並表示係因其本身前已有違反商標法之前科
      ，不宜再出面領取包裹，惟未曾就該快遞包裹內實係夾藏
      有第三級毒品愷他命一事對被告曹畯富據實以告一節，應
      堪信為真。
（二）再者，被告乙○○與被告曹畯富係高中同學，迄本件案發
      之時交情已逾10數年，此據被告乙○○及曹畯富2 人陳明
      在卷。再者，證人即共同被告乙○○係委託被告曹畯富代
      尋第三人簽領本案快遞包裹，並要求被告曹畯富勿自行領
      取該包裹，其意在保護被告曹畯富，避免曹畯富因簽領該
      包裹而牽涉運輸第三級毒品愷他命罪嫌，此業據證人乙○
      ○證述明確，是堪認被告乙○○與證人曹畯富間情誼和睦
      。另查，運輸第三級毒品係法定刑5 年以上有期徒刑之重
      罪，且此非法行為危險性極高，如未掌握每個環節，並由
      彼此瞭解及信任之人處理，極有可能因此洩漏而遭查緝，
      而本件被告乙○○竟敢將上開快遞包裹誆稱為亦屬違法物
      品之仿冒家電，並委託曹畯富覓人代收上開貨物，而以該
      違法之事請託被告曹畯富；又被告曹畯富聽聞被告乙○○
      要求其尋人代領之物品竟係仿冒電器而有違反商標法之虞
      ，仍應允被告乙○○之託而為其覓得代收快遞包裹之人甲
      ○○，此均益徵被告乙○○、曹畯富之間非僅交情匪淺，
      且彼此間亦具深厚互信基礎。再者，證人即共同被告乙○
      ○於本院審理中，迭就其本身確係從事手機通訊行業一節
      證述明確。又被告曹畯富於調查站詢問時供稱：「（問：
      你與乙○○是如何相識？關係如何？）我與乙○○是立志
      高中的同學，後來我們一起擺攤販賣手機配件，後來因為
      他在六合路一代開『換G 王』手機店，所以我們就比較少
      在一起。」、於檢察官訊問時亦供稱：「乙○○在他高雄
      市○○○路116 號的通訊行，晚上幾乎都在店裡... 。」
      、於本院審理中另供稱：「（檢察官問：乙○○請你幫他
      代領包裹時，你有無問他說是何種仿冒家電？）他只有跟
      我說是仿冒家電，我跟他的行業都是通訊方面的，我以為
      是山寨機，因為當時滿流行山寨機的，我想應該是山寨機
      。」等語，而就其對被告乙○○亦係從事於手機通訊行業
      一事知之甚詳乙節供承明確。是以，被告曹畯富固就被告
      乙○○所稱快遞包裹內之商品係仿冒電器一情一度有所懷
      疑，惟被告乙○○所稱要求曹畯富尋人代領之快遞貨物為
      仿冒家電，此就被告曹畯富之認知，即係與被告乙○○之
      業務內容有關之山寨手機，而與被告乙○○之工作相關，
      是被告乙○○自大陸地區以快遞方式輸入仿冒電器來台，
      此實難認有何顯然悖於被告乙○○本身社會活動常態之情
      。再者，嗣經被告乙○○以其曾有違反商標法之前科此一
      確屬實在之事實為據，而以其本身不宜出面領取包裹以免
      再次為警查緝為由加以說服，被告曹畯富基於其與被告乙
      ○○間長年深厚之交情及互信，而終至相信被告乙○○所
      稱上情，其信任源由及基礎均非突兀，亦未顯與常情有悖
      。是被告曹畯富所辯其係信任被告乙○○所稱本案快遞包
      裹內之貨物為仿冒家電，始為之代尋被告甲○○簽領上開
      包裹，其本身就該包裹內竟係夾藏第三級毒品愷他命一節
      全無所悉一節，實堪信屬實。
（三）再者，證人即共同被告曹畯富於本院審理中證稱：「（辯
      護人問：你在99年1 月14日有無打電話給甲○○，請他代
      領包裹？）14日晚上有。（辯護人問：你請甲○○代領包
      裹時，你有無跟他說包裹內是何東西？）我當時跟他說的
      是仿冒家電。（辯護人問：你為何要找甲○○去代領包裹
      ？）當初乙○○跟我聯絡說要我找一個人去代領包裹，我
      當時問他是什麼東西，乙○○說是仿冒家電，我想說仿冒
      家電可能是會觸犯法律的東西，所以我就沒有去干預，而
      基於朋友，幫乙○○找人去代領包裹。」等語在卷，而稱
      其係向被告甲○○表示本案快遞包裹之內容物為仿冒家電
      。又證人即共同被告乙○○亦於本院審理中證稱：「（檢
      察官問：甲○○撥打電話給你時，有沒有問你說『今天到
      底是領什麼貨物，為何需要這麼神秘』？）沒有，甲○○
      沒有問這個。我也不會告訴他。」等語明確，而稱其與被
      告甲○○聯繫過程中，未曾將甲○○所出面代領之快遞包
      裹內竟夾藏有第三級毒品愷他命一事告知甲○○。經查，
      被告曹畯富既不知悉由被告甲○○出面簽領之快遞包裹內
      藏有第三級毒品愷他命，則其自無向被告甲○○坦稱包裹
      內真實內容物之可能。而被告乙○○既係向被告曹畯富陳
      稱本案快遞包裹之商品係仿冒家電，則為避免被告曹畯富
      向代領包裹之人所稱之貨物品名、內容，與被告乙○○自
      行與該代領人聯繫時所述不符時，非僅恐使該代領之人心
      生疑竇，甚或因懼怕罹於重刑而拒絕代為領受貨物，更使
      運輸第三級毒品愷他命之犯行徒然增加失敗或曝光之風險
      ，則被告乙○○殊無於明知曹畯富當係依其所述而向代領
      之人陳稱該包裹係仿冒電器之情形下，竟仍向素不相識且
      無信任基礎之被告甲○○據實以告，而陳稱該快遞包裹之
      內容實為第三級毒品愷他命之可能。是以，被告甲○○辯
      稱其係經由被告曹畯富之告知，而認其於本件案發時、地
      所簽領之快遞貨物僅係仿冒家電，是其就該快遞包裹竟有
      第三級毒品愷他命夾藏其內一節毫不知悉等語，堪信為真
      。
（四）綜上，被告曹畯富、甲○○就本案之快遞包裹，均僅有其
      係屬仿冒家電而違反商標法規定之認識，而本件查無任何
      積極證據足認被告曹畯富、甲○○2 人就該快遞包裹內夾
      藏有第三級毒品愷他命一節有所認識或預見，是殊無從僅
      因被告曹畯富、甲○○就其所為有違反商標法規定之違法
      性認識，即驟認運輸本案快遞包裹來台可能涉及之任何違
      法犯罪事實之發生均不違背被告曹畯富、甲○○2 人之本
      意，自亦不得僅以被告曹畯富受乙○○之託，而委由被告
      甲○○所代領之快遞包裹嗣經查獲夾藏第三級毒品愷他命
      此一單純之事實，即驟認被告曹畯富、甲○○有何與被告
      乙○○共同運輸第三級毒品之犯行。
四、綜上所述，被告曹畯富、甲○○有否公訴人所指前開運輸第
    三級毒品犯行，自應嚴格證據證明之，且其證明之程度，須
    於通常一般人均不致於有所懷疑，而得確信其為真實之程度
    者，使得據為有罪之認定，如果證明尚未達到此一程度，而
    有合理懷疑存在時，則不能資為不利於被告之論斷。而本件
    公訴人所提出之證據，尚無足使本院形成被告曹畯富、甲○
    ○確有公訴人所指運輸第三級毒品犯行之確信，是依「罪證
    有疑、利歸被告」之無罪推定原則，自不得驟認被告曹畯富
    、甲○○涉有公訴人所指前開犯行。此外，本院復查無其他
    積極證據足資證明被告曹畯富、甲○○涉有此部分罪行，此
    部分核屬不能證明被告曹畯富、甲○○犯罪。揆諸首揭法條
    、判例要旨及說明，就被告曹畯富、甲○○被訴違反毒品危
    害防制條例第4 條第3 項運輸第三級毒品罪嫌之部分，應諭
    知被告曹畯富、甲○○無罪之判決，以昭審慎。
據上論斷，應依刑事訴訟法第299 條第1 項前段、第301 條第1
項，毒品危害防制條例第4 條第3 項、第19條第1 項，懲治走私
條例第2 條第1 項、第11條、第12條，刑法第11條前段、第28條
、第210 條、第216 條、第220 條第1 項、第55條、第47條第1
項、第51條第5 款、第41條第1 項前段、第219 條、第38條第1
項第1 款、第2 款，判決如主文。
本案經檢察官吳美文到庭執行職務。
中    華    民    國    99    年    5     月    27    日
                  刑事第十一庭審判長法  官  蔡榮澤
                                    法  官  呂美玲
                                    法  官  林蕙芳
以上正本證明與原本無異。
如不服本判決應於收受判決後10日內向本院提出上訴書狀，並應
敘述具體理由。其未敘述上訴理由者，應於上訴期間屆滿後20日
內向本院補提理由書( 均須按他造當事人之人數附繕本) 「切勿
逕送上級法院」。
                                    書記官  莊凱男
中    華    民    國    99    年    6     月    7     日
附表一：
┌──┬────────┬──────────────┐
│編號│扣案物名稱      │備註                        │
├──┼────────┼──────────────┤
│ 一 │第三級毒品愷他命│淨重1710.00 公克（驗餘淨重17│
│    │                │07.34 公克，空包裝總重167.10│
│    │                │公克），純度90.43％，純質淨 │
│    │                │重1546.35 公克。            │
└──┴────────┴──────────────┘
附表二：
┌──┬───────┬──────┬────────┐
│編號│物品名稱      │數量        │備註            │
├──┼───────┼──────┼────────┤
│ 一 │盛裝如附表一所│30個        │「阿平」所有供其│
│    │示第三級毒品愷│            │與「阿民」及被告│
│    │他命之夾鍊袋  │            │乙○○共同犯本件│
│    │              │            │運輸第三級毒品愷│
│    │              │            │他命之罪所用之物│
│    │              │            │。              │
├──┼───────┼──────┼────────┤
│ 二 │包裝如附表一所│30個        │「阿平」所有供其│
│    │示第三級毒品愷│            │與「阿民」及被告│
│    │他命及附表二編│            │乙○○共同犯本件│
│    │號一所示物品所│            │運輸第三級毒品愷│
│    │用之鋁箔袋    │            │他命之罪所用之物│
│    │              │            │。              │
├──┼───────┼──────┼────────┤
│ 三 │夾藏如附表一所│6箱         │被告乙○○所有供│
│    │示第三級毒品愷│            │其與「阿平」、「│
│    │他命之電子用品│            │阿民」共同犯本件│
│    │（含紙箱、熱封│            │運輸第三級毒品愷│
│    │槍及箱內之配件│            │他命之罪所用之物│
│    │及包裝物）    │            │。              │
├──┼───────┼──────┼────────┤
│ 四 │盛裝如附表一所│2個         │「阿平」所有供其│
│    │示第三級毒品愷│            │與「阿民」及被告│
│    │他命及附表二編│            │乙○○共同犯本件│
│    │號一、編號二、│            │運輸第三級毒品愷│
│    │編號三所示物品│            │他命之罪所用之物│
│    │所用之貨運紙箱│            │。              │
├──┼───────┼──────┼────────┤
│ 五 │門號0000000000│1張         │「阿民」所有供其│
│    │號SIM 卡      │            │與「阿平」及被告│
│    │              │            │乙○○共同犯本件│
│    │              │            │運輸第三級毒品愷│
│    │              │            │他命之罪所用之物│
├──┼───────┼──────┼────────┤
│ 六 │三星廠牌型號SG│1支         │被告乙○○所有供│
│    │H-J208之行動電│            │其與「阿平」、「│
│    │話（原配用如附│            │阿民」共同犯本件│
│    │表二編號五所示│            │運輸第三級毒品愷│
│    │SIM 卡）      │            │他命之罪所用之物│
│    │              │            │。              │
├──┼───────┼──────┼────────┤
│ 七 │其上載有「0985│1張         │乙○○所有供其與│
│    │669438」內容之│            │「阿平」、「阿民│
│    │字條          │            │」共同犯本件運輸│
│    │              │            │第三級毒品愷他命│
│    │              │            │之罪所用之物。  │
├──┼───────┼──────┼────────┤
│ 八 │行動電話門號09│如左列      │「阿民」所有供其│
│    │00000000號SIM │            │與「阿平」及被告│
│    │卡1 張及其配用│            │乙○○共同犯本件│
│    │之行動電話1 支│            │運輸第三級毒品愷│
│    │（未扣案）    │            │他命之罪所用之物│
│    │              │            │。              │
├──┼───────┼──────┼────────┤
│ 九 │行動電話門號09│如左列      │乙○○所有供其與│
│    │00000000號SIM │            │「阿平」、「阿民│
│    │卡1 張及其配用│            │」共同犯本件運輸│
│    │之一機雙卡行動│            │第三級毒品愷他命│
│    │電話1 支（未扣│            │之罪所用之物。  │
│    │案）          │            │                │
└──┴───────┴──────┴────────┘
附表三：
┌───┬────────┬───┬─────────┐
│編  號│甲○○偽簽之署押│枚數  │附著之文書        │
├───┼────────┼───┼─────────┤
│  一  │「林榮三」      │1枚   │帝惠物流簽收單    │
└───┴────────┴───┴─────────┘
附錄法條：
毒品危害防制條例第4條
製造、運輸、販賣第一級毒品者，處死刑或無期徒刑；處無期徒
刑者，得併科新臺幣 2 千萬元以下罰金。
製造、運輸、販賣第二級毒品者，處無期徒刑或 7 年以上有期
徒刑，得併科新臺幣 1 千萬元以下罰金。
製造、運輸、販賣第三級毒品者，處 5 年以上有期徒刑，得併
科新臺幣 7 百萬元以下罰金。
製造、運輸、販賣第四級毒品者，處 3 年以上 10 年以下有期
徒刑，得併科新臺幣 3 百萬元以下罰金。
製造、運輸、販賣專供製造或施用毒品之器具者，處 1 年以上
7 年以下有期徒刑，得併科新臺幣 1 百萬元以下罰金。
前五項之未遂犯罰之。
毒品危害防制條例第19條
犯第 4 條至第 9 條、第 12 條、第 13 條或第 14 條第 1 項
、第 2 項之罪者，其供犯罪所用或因犯罪所得之財物，均沒收
之，如全部或一部不能沒收時，追徵其價額或以其財產抵償之。
為保全前項價額之追徵或以財產抵償，得於必要範圍內扣押其財
產。
犯第 4 條之罪所使用之水、陸、空交通工具沒收之。
懲治走私條例第2條
私運管制物品進口、出口逾公告數額者，處 7 年以下有期徒刑
，得併科新臺幣 3 百萬元以下罰金。
前項之未遂犯罰之。
第 1 項所稱管制物品及其數額，由行政院公告之。
懲治走私條例第11條
走私行為之處罰，海關緝私條例及本條例無規定者，適用刑法或
其他有關法律。
懲治走私條例第12條
自大陸地區私運物品進入臺灣地區，或自臺灣地區私運物品前往
大陸地區者，以私運物品進口、出口論，適用本條例規定處斷。
中華民國刑法第210條
（偽造變造私文書罪）
偽造、變造私文書，足以生損害於公眾或他人者，處 5 年以下
有期徒刑。
中華民國刑法第216條
（行使偽造變造或登載不實之文書罪）
行使第 210 條至第 215 條之文書者，依偽造、變造文書或登載
不實事項或使登載不實事項之規定處斷。
中華民國刑法第220條
（準文書）
在紙上或物品上之文字、符號、圖畫、照像，依習慣或特約，足
以為表示其用意之證明者，關於本章及本章以外各罪，以文書論
。
錄音、錄影或電磁紀錄，藉機器或電腦之處理所顯示之聲音、影
像或符號，足以為表示其用意之證明者，亦同。

司法院資訊處製作；財團法人民間司法改革基金會備份。
